臺北高等行政法院判決
109年度訴字第1252號
110年10月7日辯論終結
原      告  ○○○       （姓名住址詳卷）
訴訟代理人  黃斐旻  律師
            谷逸晨  律師
被      告  ○○○○大學                           
代  表  人  ○○○（校長）
訴訟代理人  蕭維德  律師
            單鴻均  律師
上列當事人間性別平等教育法事件，原告不服教育部中華民國10
9年8月27日臺教法（三）字第1090096839號訴願決定，提起行政
訴訟，本院判決如下
    主  文
原告之訴駁回。
訴訟費用由原告負擔。
　　事實及理由
一、爭訟概要：
    緣原告先前就讀於被告學校○○○○系4年級學生時（現已畢業
    ），於民國108年5月6日遭檢舉指稱，其分別於108年3月8日
    、15日、29日、同年4月12日在所上○○○○學系開設之○○○○實
    驗課實驗教室（下稱系爭課程教室）中，有對甲女（姓名年
    籍詳卷）為各1次碰觸臀部之性騷擾行為，及於108年4月26
    日之同前課程上課之際，有對乙女（姓名年籍詳卷）為1次
    碰觸臀部之性騷擾行為（該5次行為，以下合稱系爭行為）
    。經被告108年5月27日107學年度第2學期第1次性別平等教
    育委員會（下稱系爭性平會）開會決議組成調查小組，嗣召
    開調查會議進行相關人員訪談後，遂作成第1450856號調查
    報告（下稱系爭性平會調查報告），提經被告108年7月23日
    107學年度第2學期第2次性平會審議後決議，認定原告所為
    系爭行為成立性別教育平等法（下稱性平法）第2條第4款規
    定之性騷擾，建議給予大過處分，後續應接受心理輔導，另
    得以適當方式向被害人道歉。其後由被告以108年8月2日○○○
    ○字第1080002732號函（下稱108年8月2日函）並檢附系爭性
    平會處理結果通知單及系爭性平會調查報告予原告。嗣系爭
    性平會依性平法第25條第1項及○○○○大學學生獎懲辦法（下
    稱○○學生獎懲辦法）第12條第9款規定，移請學生事務會議
    議處，復於108年7月30日召開107學年度第2學期學生事務會
    議（下稱系爭學生事務會議），決議核予原告大過1次之處
    分，並輔導學生進行改過銷過程序，被告據此作成108年8月
    12日學生懲處通知單（下稱原處分）通知原告，並於同年月
    19日公告。原告不服，提出申復，經申復審議小組（下稱系
    爭申復審議小組）審議後決議申復無理由，嗣被告以108年9
    月12日○○○○字第1080003229號函（下稱108年9月12日函）並
    檢附申復結果通知單及申復審議決定書（下稱申復審議決定
    ）通知原告。原告不服，續提學生申訴，經被告學生申訴評
    議委員會（下稱系爭學生申評會）審議後決議申訴駁回，嗣
    被告以108年11月6日○○○○字第1080004056號函（下稱108年1
    1月6日函）並檢附學生申評會評議決定書（下稱申訴評議決
    定）通知原告。原告不服，提起訴願，經教育部於109年8月
    27日以臺教法（三）字第1090096839號訴願決定（下稱訴願
    決定）駁回後，原告仍不服，遂提起本件行政訴訟。
二、原告起訴主張及聲明：
(一)主張要旨：
  1.甲女、乙女指認性騷擾行為人之方式，容有違誤，並無任何
    客觀確實證據指明原告即為本件性騷擾行為之行為人：
　  甲女、乙女均未在遭騷擾當下，立即反應以確認行為人，其
    等僅憑事後記憶，憑空指認，已然存在極高發生錯誤之風險
    。又依其等陳述，其等遭騷擾時點為實驗課程進行中，此時
    ，各組皆有人員走動領取器材，亦會互動討論，益徵確有極
    高可能性屬於指認錯誤。其等指認行為人為原告之方式，乃
    是查看原告借用實驗衣質押而較為模糊之學生證照片，依臺
    灣高等法院91年度上易字第30號民事判決見解，防制指認錯
    誤，應以成列指認之方式，一對一指認易造成錯誤，故本件
    已違經驗法則及科學驗證方法，指認根本有誤，系爭性平會
    調查報告未予審究，實屬違誤。
  2.依最高行政法院107年度判字第615號判決意旨，系爭性平會
    調查報告仍應由鈞院依職權調查證據後予以判斷，然該報告
    有諸多違誤，不應採納為原處分之依據：
　⑴姑不論甲女、乙女陳述之事發時間、地點，係在周五上午3-4
    節上○○○○實驗課時，足明其等自承事發當時是在白天光線充
    足，且人數眾多之公開場合，倘果有其等陳述之多次性騷擾
    ，為何當下沒有鄰近同學發現？遑論甲女陳述被觸碰次數多
    達4次，則在有前次遭騷擾經驗情況下，一般人通常會有防
    備，豈會任由原告多次以同樣手法觸碰？又豈有可能不當場
    提出異議？甚至進行蒐證？或請求鄰近同學協助？足證其等
    陳述，顯違常情而不足採。
　⑵系爭性平會調查報告並未完整揭露甲女、乙女之訪談摘要，
    又未令原告與其等當場對質，或請求調查有利證據，以致原
    告完全無法維護自身之基本權利，任由委員透過訪談，自行
    解讀甲女、乙女之主觀片面陳述，逕行在毫無其他佐證情況
    下，作成對原告不利之實質認定。
　⑶甲女、乙女在委員循循善誘下，甲女明白陳述以為這是原告
    不小心、就不太舒服、對日常生活沒有影響；乙女陳述有點
    像應該是手背嗎？但他沒有抓的動作，就是這樣子摸、其實
    當下我覺得還好、對上課或生活沒有造成什麼影響。則由其
    等前揭陳述，足明根本不符性平法第2條第1項第4款第1目規
    定之性騷擾。
　⑷事發教室現場並無監視錄影紀錄，僅憑甲女、乙女之主觀感
    受，即易發生誤解，此由媒體報導諸多相關案例可悉，足明
    斷不能僅憑甲女、乙女之主觀感受，毫無任何客觀證據即認
    定原告有何性遭擾之故意行為。
　3.被告作成原處分，影響原告受教育權及名譽權，然系爭性平
    會開始調查之時起，直至對原告作成記大過1次之原處分時
    止，皆未就原告有利之事實加以注意，遑論進行證據調查，
    則原處分即存有嚴重之程序瑕疵，應予撤銷：
　⑴性騷擾行為，因為涉及性別差異、尊重問題，通常較其他偏
    差行為更難獲得校園、社會之理解與接納，甚至容易被貼上
    不雅之標籤，影響未來之升學、就業與人際互動，故對於被
    指控者之名譽受損至鉅，而名譽權既為憲法第22條所保障之
    基本權利，則被告以性騷擾成立為由，作成對原告記大過1
    次之原處分，不僅侵害原告名譽權，更於學校遭受不完全知
    情者之異樣眼光，導致無法專心求學，受教育權亦遭損害，
    自得依司法院釋字第684號解釋意旨，循行政爭訟程序，依
    法保障自身權益。而被告於調查程序及作成大過1次之原處
    分時，自應依行政程序法之相關規定辦理。
　⑵系爭調查報告訪談5人，其中，甲女、乙女為本件指控原告之
    人，屬不利原告之指摘；另2位接受訪談之A男、B女，乃聽
    聞甲女、乙女指控原告之初始對象，姑不論A男、B女之陳述
    只能證明甲女、乙女有對原告提出性騷擾指控之事實，至於
    是否確有性騷擾之情事，根本未親眼見聞，然A男、B女之陳
    述既源自「甲女、乙女曾提出指控原告性騷擾」此一事實，
    則仍屬於不利原告之陳述。以上均為訪談前已然確知必不利
    原告之對象，又未依法調查對原告有利之證據，亦未告知原
    告可以調查對其有利之證據，故調查小組對於供述證據之採
    擇、調查，明顯未就原告有利及不利之情形，一律注意，自
    有違行政程序法第9條、第36條之規定。
　⑶調查小組所為模擬事件發生之經過，並舉出教室組別方位配
    置等，作為原告有性騷擾行為之不利證據，俱為不利原告之
    證據調查，顯見調查小組於供述證據及非供述證據之調查、
    蒐集，均以朝向形塑出原告有性騷擾行為之目標進行，根本
    未曾設想、蒐羅有利原告之說詞或其他證據調查，亦未考量
    原告過往素行，以片面且極具主觀感受之指控陳述，再恣意
    截取原告之片斷陳述進而斷章取義後，妄斷原告有行止踰越
    性別分界。　
  4.原告於實驗課取水時並無繞路；縱至他組找同學談天，亦不
    會刻意繞進走道碰觸他人；實驗課期間人員走動頻繁，甲女
    、乙女誤認之機會甚高：　　　
　⑴原告於所屬第8組主要負責取實驗用RO水，取水位置在實驗室
    的準備室旁，授課教師則坐在準備室內或站在準備室前授課
    。原告取水之行徑路線，如為避免直接穿越授課教師前方，
    則最直接路徑即係自第8組出發，經過第18組及第28組後，
    右轉直走至取水處，本就會經過甲女所屬第28組，絕無甲女
    所稱刻意繞路。
　⑵鍾君（姓名詳卷）為原告同系同學之一，其所屬組別第22組
    ，與乙女所屬第23組只相背隔一個走道。原告偶爾會至第22
    組找鍾君談天，但通常只站在第22組與第32組間走道空間，
    較少走進第22組與第23組間走道，故指摘原告刻意繞道，顯
    屬誤解。況第23組距離授課教師甚近，又剛好背對授課教師
    ，倘原告故意觸摸乙女臀部，極易直接遭授課教師發覺，且
    可能遭乙女激烈反應，而在鍾君面前人格掃地之風險，故指
    摘原告刻意繞道至授課教師前方騷擾乙女，亦不合常情。
　⑶實驗課期間，各組為取水、領取器材、回收物品等，人員本
    就走動頻繁。各組人員為特定目的（如領取某化學物質）亦
    有可能同時走動，是甲女、乙女誤認原告觸摸其等臀部之可
    能性甚高，縱其等轉頭觀看，亦極有可能因時間差而誤認行
    為人係原告。加以其等均未曾於遭騷擾時第一時間反應，而
    係選擇隱忍，則更有可能因為首次誤認，而強化後續誤解。
    原告接受調查小組訪談時，對於取水行進路線之說明，亦無
    說詞反覆之處，系爭性平會調查報告就此指摘原告，實屬誤
    解。
  5.甲女、乙女指稱有諸多女同學遭騷擾，則其他受害者指認之
    人是否係原告，並未調查清楚，調查小組僅憑甲女、乙女單
    方之詞，判斷原告成立性騷擾行為，實有重大違誤：
　⑴依甲女、乙女之陳述，除其等外，尚有他人遭到摸臀，至少
    已知受害人有3人，調查小組本有機會訪查其等所述班上其
    他知悉同學或其他受害同學，與其等說法及指認加以比對，
    藉此確認行為人是否係原告或他人。然調查小組未予調查，
    單憑其等單方指控，在無其他旁證支持其等說法下，逕作出
    原告性騷擾行為成立，不僅過於武斷，更嚴重侵害原告之權
    益。
　⑵若原告如其等指控係多次騷擾摸臀之人，因食髓知味，必然
    於其他實驗課以同一手法騷擾他人。然而，其他實驗課程並
    無任何指控，也無任何傳聞指稱原告有何不當行為，足證騷
    擾其等之人並非原告，而另有其人。
  6.本件性騷擾調查，違反兩公約揭櫫之男女權利ㄧ律平等規定
    ，及對原告為嚴重誘導詢問之程序瑕疵，足明原處分顯有違
    誤，應予撤銷：
　⑴本件性騷擾調查，對於甲女、乙女之空言指述，全盤採信，
    對於原告陳述及所提證據，僅因性別關係，即全部不採信，
    甚至表明調查立場為「因為我覺得在同班都是同學，如果不
    是遭受碰觸，有人肢體不舒服，他其實……我相信大部分同學
    應該不會隨便指控一個同學」等語，全然以推定原告有性騷
    擾行為下所為之訪談，嚴重違反兩公約揭櫫之男女權利ㄧ律
    平等規定。
　⑵一般刑事被告，依刑事訴訟法第95條、第96條之規定保障合
    於憲法正當法律程序原則。然本件調查小組進行訪談時，並
    未告知原告有關甲女、乙女完整陳述，也未告知可以為有利
    於己之陳述，或請求協助，或請求調查有利之證據，隨以一
    問一答方式，命原告回答。原告僅為單純學生，面對學校師
    長及教職員突襲式質問，且調查小組不斷以誘導訊問方式要
    求原告回答不利於己之陳述，又基於有罪推定且毫無證據情
    況下，恣意推定原告有性騷擾行為，該調查報告已全然不可
    採信，嚴重侵害原告受憲法保障之正當法律程序，益徵調查
    報告不足採信，則原處分顯有違誤，應予撤銷。
  7.原告平日人際關係良好，與女友穩定交往，積極規劃人生，
    斷無於人數眾多的課堂騷擾他人之動機，否則無疑嚴重影響
    自己大好前程與名聲：　　　　　
　⑴原告注重成績，學業成績尚佳，曾出國參加研習，已有明確
    人生規劃與努力目標，斷無隨意於易於遭到糾舉之課堂中公
    開騷擾女性之可能，否則無疑造成生涯中重大污點，影響自
    己生涯規劃。原告素來品行端正，與不同性別之友人均健康
    互動，且有穩定交往女友，實無於人員均在之課堂或校園內
    ，在大白天公開騷擾其他女性之動機及行為。又原告生活有
    重心及品質，注重休閒活動且多采多姿，斷無以騷擾他人作
    為宣洩管道之可能。再者，原告平日勤於擔任志工，足見心
    態成熟、健康，絕無藉故騷擾他人之動機及意圖。
　⑵又依原告之女友謝君（姓名詳卷）證述，可知其與原告為男
    女朋友，朝夕相處，就讀同所學校，也會共同修習部分課程
    ，原告若有慣常性騷擾其他女性，且如甲女所述有諸多同學
    已然知悉原告騷擾女性行徑，並互相提醒告知，則謝君及原
    告同學斷無未曾聽聞此事之理，更不可能願意替原告出具書
    面聲明以擔保原告人格。且依謝君證述可知，原告因幼年遭
    霸凌經歷，故重視他人對自己的觀感、評價，絕不可能於人
    數眾多之課中性騷擾其他女同學。原告也因此一經歷，更不
    願意將此種遭到侵犯的感受加諸於他人。又該課之修課學生
    眾多，且來自許多不同學系，整堂實驗課程人員走動頻繁，
    甲女、乙女應係誤認性騷擾行為人為原告。甲女、乙女指稱
    之本件5次上課日期，原告均會和謝君碰面，原告又豈會有
    任何甲女、乙女指稱之原告有性騷擾行為之動機及行為之可
    能。
　8.108年7月30日召開之系爭學生事務會議，出席委員數不足，
    所為核予原告大過1次之決議，應予撤銷：
　  依該次會議簽到單所示，學生事務委員共計25人，依會議規
    範第4條第1項規定，至少須有半數以上之出席即13人方得開
    議。該日計有蔡○珊、陳○葶、吳○榕及林○仁等委員4人請假
    未出席，另有郭○彬、鄭○忠、周○如、郭○文、李○專、謝○昌
    、陳○華、張○琪、黃○華及邱○芸委員等委員10人未親自出席
    而由他人代為簽到。因為事涉人事考核，非屬事務性議案，
    上開未親自出席之委員，應無任何法源得以委託他人出席就
    本件懲處案進行討論、表決，且依鈞院99年度訴字第2331號
    判決見解，各該學生事務會議委員應具有不可替代性。準此
    ，該日會議於討論、表決本件具高度屬人性懲處案時，上開
    由他人代為出席之委員，均應視為未出席。因此，扣除請假
    4人及未親自出席10人，該日出席僅為11人，並未達於2分之
    1以上出席之開會議事數額，是該次會議所為記大過1次之決
    議，程序顯不合法，應予撤銷。遑論依會議規範第23條第1
    項規定，縱委員因故不能出席，亦應以書面委託其他委員出
    席會議，然上開未親自出席之委員10人，亦非委由其他委員
    出席，益徵該次會議所為記大過1次之決議，程序顯不合法
    ，應予撤銷。
  9.被告機械式依照系爭性平會調查報告建議，作成核予原告記
    大過1次之原處分，顯有裁量怠惰之違誤：
　　依○○學生獎懲辦法第12條規定，倘對他人有性騷擾之行為，
    且經過性平會查證屬實者，被告得核予最高為記大過之處分
    ，而非應核予大過之處分。亦即，被告依前開規定仍應按具
    體個案行使裁量，而非不論個案輕重，均一律論以大過處分
    。然原告平日學業尚稱優良，素行良好，並無不良嗜好，亦
    無不尊重多元性別之前例，被告於決定懲處輕重時，均未考
    量前述情況。又依原處分所載，被告應僅係毫無考慮、毫無
    保留的援引系爭性平會調查報告內容，並無進一步裁量應予
    原告之懲處種類，核屬最高行政法院103年度判字第475號判
    決所稱之裁量怠惰，是被告作成原處分，自有違誤，應予撤
    銷。
 10.系爭申復審議小組之組成並不合法，所為申復審議決定應予
    撤銷：
　　原告依法提出申復後，被告即成立申復審議小組，敦聘陳○
    樺教授、章○璇律師及沃○瑋組長為申復審議小組成員。然陳
    ○樺名列被告性平會委員名冊之中，卻又擔任本件申復審議
    小組成員，顯於法不合，是系爭申復審議小組之組成並不合
    法，所為申復審議決定應予撤銷。 
 11.申訴評議決定有以下違法，應予撤銷：
　⑴施○明主任秘書為106-107學年度及108-109學年度之性平會委
    員，曾參與108年5月27日決議成立調查小組之會議及108年7
    月23日決議本件性騷擾成立之會議，於學生申訴程序中，其
    兼為系爭學生申評會委員，應屬有利害關係而應自行迴避，
    然於過程中，其非但沒有自行迴避，甚而參與整個評議過程
    ，是申訴評議決定亦屬違法，應予撤銷。
　⑵申訴評議決定未附理由，應予撤銷：該決定理由二並未說明
    委員討論內容為何？認定原告所提理由尚難認定調查程序有
    重大瑕疵之回應為何？不採原告提出各項證物之法理基礎為
    何？未就原告所提理由逐一駁斥。該決定理由三單純援引法
    條文字，遽然得出調查小組及申復審議小組之組成均合法之
    結論。然對原告提及陳○樺名列性平會委員名冊之中，卻擔
    任申復審議小組成員，未為任何說明，顯然未附理由。該決
    定理由四，僅援引○○學生獎懲辦法第12條第9款規定，即認
    定被告得核予原告記大過1次之處分，然對原告主張未考量
    各項因素而有裁量怠惰乙節，隻字未提，益徵申訴評議決定
    未附理由，已然違法。
(二)聲明：訴願決定、申訴評議決定、申復審議決定、原處分均
    撤銷。
三、被告答辯及聲明：
(一)答辯要旨：
　1.依系爭性平會調查報告及系爭性平會訪談紀錄，堪認原告有
    刻意以手碰觸甲女、乙女之臀部而構成校園性騷擾之行為：
  ⑴系爭性平會委員均具有性別平等意識及相關專業能力，且於
    作成系爭性平會調查報告前，3位委員已進行多次且長時間
    訪談，對於性騷擾事件是否成立，具有對訪談對象親見親聞
    得以透過五官感知受訪談對象神情、語氣及互動之經驗，再
    經性平會10位委員投票表決一致同意本件性騷擾成立，堪認
    系爭性平會調查報告結果對於事實認定，具有極高度之真實
    性與參考性。又性平會調查具有高度屬人性，依性平法第35
    條第1項規定，學校及主管機關應受其拘束，行政法院固不
    受其拘束，仍應審酌，並應降低對其審查密度，絕非謂行政
    法院應捨系爭調查報告不用，而須全面重啟調查，亦非如原
    告主張應改以刑事訴訟之法理重新進行審理。　
  ⑵本件僅涉及被告身為教育單位調查校園性騷擾事件問題，而
    非追訴原告有關性騷擾之刑事責任，系爭性平會委員亦非檢
    調單位，行為人亦無刑罰適用，其舉證強度當然有所不同，
    性平法亦無任何類推適用或準用刑事訴訟法之法條或法理，
    系爭性平會委員對原告訪談方式及過程亦屬適法，且A男及B
    女並非訪談前已確知必不利於原告之陳述對象，原告竟如此
    主張，又主張未依法調查或告知可調查對其有利之證據，均
    以朝向形塑其確有性騷擾行為之目標進行，顯屬無據。系爭
    性平會調查性騷擾事件，旨在使學生得以在健康環境學習，
    學生如涉此情事，被告亦期待學生以改過遷善為目標，而非
    處以刑罰，被告對外之懲處公告，已經遮隱原告名字，且未
    記載任何有關性騷擾事件文字，亦提醒原告銷過之救濟方式
    ，嗣原告亦提出申請，該記大過處分業經銷除，對於原告之
    影響輕微，絕無原告所主張應適用刑事訴訟法上嚴格證明法
    則之餘地。
　⑶系爭性平會對於甲女、乙女辨認原告係行為人之方式，已詳
    加調查比對客觀事證，包含其等遭觸碰臀部後，均立即轉頭
    辨識原告長相，包含原告有一整撮白色頭髮特徵，此情亦與
    謝君證述原告有此特徵相符，以及原告經常未攜帶實驗衣之
    習慣，其等對於原告之長相熟悉度絕非模糊，其等亦從未表
    示不確定係何人所觸摸，僅對初次遭受觸摸臀部是否係他人
    故意所為有所懷疑，然對於係遭原告觸摸則指證歷歷，並於
    確知原告長相後，跟隨於後拍攝原告學生證以確認其姓名、
    系級、組別等身分資料，是其等誤認行為人並非原告之機率
    極低。
　⑷系爭性平會業對於實驗室走道相當寬敞，比對訪談紀錄、申
    訴書，並審視醫檢大樓3樓化學實驗室組別位置圖、走道照
    片及原告走路動線等事證，認為原告絕無可能多次不小心碰
    觸甲女、乙女之臀部。
  ⑸系爭性平會之委員態度客觀中立，並未偏袒甲女、乙女，反
    於對原告訪談時提醒其可主張自己是無意，惟原告未提出對
    己有利事證，反多次閃爍其詞，略呈語無倫次狀態，導致委
    員認其說詞均難採信，惟委員仍對於原告有利及不利事證均
    有注意，並為原告利益，建議予以心理輔導。
  ⑹依原告於訪談報告陳述，可見其受訪談之初，或因無法確知○
    ○○○實驗室是否設有監視器，故回答上閃爍其詞，不斷表示
    自己「如有碰觸到，也是無意的」之意思。嗣於系爭性平會
    調查報告作成後，發現教室並無監視器，始改稱自己從未有
    性騷擾之行為，甚至不斷主張應以刑事訴訟法上嚴格證明法
    則來檢視其是否曾有性騷擾行為，委不足取。
　⑺原告主張甲女陳述「我是以為這是不小心」、「就不太舒服
    」、「對日常生活沒有影響」等語，乙女陳稱「其實當下我
    覺得還好」等語，進而主張不符性騷擾定義，屬斷章取義，
    委不足取。因甲女旨在說明其受到原告觸摸部初次之經歷與
    後續遭多次觸摸後感受之比較，絕非在於表達原告之行為沒
    有對於其人格尊嚴、學習、或工作之機會或表現造成影響。
    乙女陳述上情後隨即表示「事後我就越想越生氣」，顯見乙
    女已因原告觸摸臀部之行為嚴重影響其人格尊嚴。況其等均
    以遭原告觸摸臀部乙事向系爭性平會提出申訴。
  ⑻原告主張甲女、乙女未於遭騷擾時立即作出反應、沒有鄰近
    同學發現、多次遭騷擾但無防備、任由原告多次觸碰、沒有
    當場異議、蒐證、或請求鄰近同學協助避免，認為不合常理
    ，顯屬無稽。　
  ⑼謝君證述：原告素行良好，從未有聽聞原告騷擾他人，與其
    穩定交往，原告積極規劃人生，斷無於人數眾多課堂騷擾他
    人之動機等語，概與性騷擾事實之認定分屬二事，且謝君於
    系爭行為發生時，均不在場，自無可能對於現場發生情形及
    同學之反映親見親聞，是謝君證述均不足作為有利於原告之
    認定。　
  ⑽被告對是否成立性騷擾，依性平法第35條第1項規定，僅能依
    據系爭性平會調查報告，不能自行判斷，故就系爭性平會作
    成性騷擾成立之結論後，對於被告而言，所謂注意對於原告
    有利及不利之事項，係應為何種懲處之考量，而被告核予原
    告記大過1次之原處分，係考量系爭性平會調查報告業已認
    定原告多次觸摸甲女、乙女之臀部，顯對於他人身體自主權
    未予尊重，須依規定處分以啟自新，使原告畢業後出社會得
    以導回正軌，惟亦考量處分紀錄可能對於學生未來升學之機
    會有所影響，故於學生獎懲辦法設有改過銷過之機制，目前
    原處分業經銷除。
　2.108年7月30日召開之系爭學生事務會議之組織及決議，並無
    違法：　　
  ⑴會議規範係為輔導社會民眾或團體組織於舉行會議時，有可
    資遵循之運作規範，其性質並非中央法規標準法所稱之法規
    命令，並不具有任何強制性之規範效力，各機關、團體倘另
    定有議事規則時，應優先適用各該議事規則之相關規定。依
    ○○○○大學組織規程（下稱○○組織規程），並無學生事務會議
    成員必須親自出席而不得委託他人代理之規定，且學生事務
    會議並非委員會之架構，依被告各委員會之運作慣例及相關
    辦法，對照學生事務會議，顯見學生事務會議開會時，得委
    託代理人出席。
  ⑵108年7月30日召開之系爭學生事務會議，旨在討論依據性平
    會已作成性騷擾成立之結論，應給予原告何種懲處內容，性
    質上屬一般學生事務，而非人事考核。原告提出鈞院99年度
    訴字第2331號判決為例，主張系爭學生事務會議委員具有不
    可替代性，難認有理。
　⑶108年7月30日召開之系爭學生事務會議，委員因故無法出席
    者，得委託他人出席進行討論。又依簽到單所示，學生事務
    會議列席人員高達11位，而依○○組織規程所列之組織成員，
    原應出席成員為25位，實際出席者及委託代理出席者為22位
    。簽到單第2個簽到單位「國際事務處蔡佩珊國際長」，其
    簽名位置落在與前一欄簽到之「格線上」，致容易誤以為沒
    有簽名；除「列席」以外之成員有註記「請假」而無人代理
    者，共計3位，故當天出席共計22位，已達2分之1以上出席
    。簽到單上備註欄所載當然委員、學生代表、教師代表，係
    依據該組織規程所規定之組織成員而給予之註記，因該組織
    規程中所列學務長、各學院院長、國際長乃當然之成員，故
    註記以當然委員予以標示，其餘則標示教師代表及學生代表
    ，故當天討論之學生事務及作成決議，應無違法。
　3.被告作成原處分，並無裁量怠惰：
　　依性平法第35條第1項所揭示之調查權與懲處權分離原則，
    對於性騷擾之事實認定，本應依據性平會之調查報告，不得
    自行調查或判斷，因此，被告於作成懲處內容之決定時，所
    憑據者，即係原告性騷擾行為已成立之事實。108年7月30日
    召開之系爭學生事務會議考量系爭調查報告已認定原告多次
    觸摸甲女、乙女之臀部，顯對於他人身體自主權未予尊重，
    致甲女、乙女感覺人格受侵犯而提申訴，須以較為嚴厲懲處
    以啟自新，絕非毫無衡量而有裁量怠惰之情事。再者，性騷
    擾事件對被害人所生危害不容忽視，甚或可能潛在導致被害
    人於未來不特定期間發生精神疾病，故被告對於性騷擾行為
    ，於○○學生獎懲辦法即設有較嚴厲之懲處，本件既經系爭性
    平會認定性騷擾成立，被告對原告核予記大過1次之原處分
    ，於法無違。況原處分已記載銷過程序，原告亦依程序銷過
    ，顯見該懲處內容已有考慮對原告未來之影響。　
　4.系爭申復審議小組之組織及決議，並無違法：　
　　被告性平會委員名冊中雖有陳○樺，但其任期為2年至110年7
    月31日，即可推知其任期起迄為108年8月1日至110年7月31
    日。系爭性平會調查報告是在108年7月25日作成，斯時陳○
    樺尚非系爭性平會委員，是事後於108年8月1日至110年7月3
    1日始聘任為性平會委員，亦未參與系爭性平會調查小組及
    性平會決議，無須於申復審議時迴避。
  5.系爭學生申評會之組織及決議，並無違法：
　⑴施○明主任秘書，於108年10月23日系爭學生申評會開會時，
    依法申請自行迴避，改由李○賢代理主席。嗣於108年11月5
    日系爭學生申評會再次開會時，已改由李○賢擔任主席，施○
    明顯已迴避，並未參與評議，原告主張施○明先參與系爭性
    平會調查與決議，復於系爭學生申評會參與評議，容有誤會
    ，不足為採。
　⑵依性平法第35條第1項揭示之調查權與懲處權分離原則，對於
    性騷擾之事實認定，本應依據性平會之調查報告，不得自行
    調查或判斷，因此學生申評會自無法對於性騷擾事實進行認
    定，否則有違調查權與懲處權分離原則。原告所提出之申訴
    狀，大部分內容涉及系爭性平會認定性騷擾行為過程，系爭
    性平會已於108年10月18日對原告申訴提出「○○○○大學學生
    申訴回覆說明」，並於108年10月21日送達原告，經系爭學
    生申評會於108年10月23日會議時審酌，原告並未提出其他
    新事實、新證據或指出其他重大瑕疵，故系爭學生申評會認
    性平會調查過程均無不法，作成申訴駁回之決定，於法無違
    。原告主張申訴評議決定未附理由，應予撤銷，並非可採。
    　
(二)聲明：原告之訴駁回。
四、爭點：
(一)系爭性平會認定原告構成性平法第2條第4款第1目所稱之性
    騷擾行為之事實及調查程序，是否適法？
(二)108年7月30日召開之系爭學生事務會議之開會人數及決議，
    是否適法？
(三)被告依系爭性平會調查報告認定之事實及108年7月30日系爭
    學生事務會議決議，作成原處分核予原告記大過1次，是否
    適法？
(四)系爭申復審議小組之組成、決議及所作成之申復審議決定，
    是否適法？
(五)系爭學生申評會之組成、決議及所作成之申訴評議決定，是
    否適法？
五、本院之判斷：
(一)前提事實：
　　前開爭訟概要欄之事實，為兩造所不爭執，並有教育部校園
    安全暨災害防救通報處理中心108年5月6日通報單（原處分
    卷1第1-2頁）、107學年度第2學期第1次系爭性平會簽到單
    、保密同意書及會議紀錄（原處分卷1第3-7頁）、調查小組
    分別對甲女、乙女、原告、A男及B女之訪談紀錄（本院卷第
    309-316、317-322、323-347、349-358頁）、調查小組製作
    及拍攝之系爭課程教室示意位置圖及照片（本院卷第359-36
    2頁）、系爭性平會調查報告（原處分卷1第50-56頁）、107
    學年度第2學期第2次系爭性平會簽到單、保密同意書及會議
    紀錄（原處分卷1第32-41頁）、被告108年8月2日函、系爭
    性平會處理結果通知單及調查報告（本院卷第117-133頁）
    、108年7月30日系爭學生事務會議簽到單、個案討論保密協
    議書及會議紀錄（原處分卷1第42-47頁）、原處分（本院卷
    第135頁）、被告108年8月19日公告（原處分卷1第63頁）、
    被告108年9月12日函、申復結果通知單及申復審議決定（本
    院卷第137-156頁）、被告108年11月6日函及申訴評議決定
    （本院卷第157-160頁）、訴願決定（本院卷第161-173頁）
    在卷可稽，堪予認定。
(二)應適用之法令：
　1.性平法：
　⑴第2條第4款第1目及第7款：「本法用詞定義如下：……四、性
    騷擾：指符合下列情形之一，且未達性侵害之程度者：（一
    ）以明示或暗示之方式，從事不受歡迎且具有性意味或性別
    歧視之言詞或行為，致影響他人之人格尊嚴、學習、或工作
    之機會或表現者。……七、校園性侵害、性騷擾或性霸凌事件
    ：指性侵害、性騷擾或性霸凌事件之一方為學校校長、教師
    、職員、工友或學生，他方為學生者。」
　⑵第6條：「學校應設性別平等教育委員會，其任務如下：……五
    、調查及處理與本法有關之案件。」
　⑶第20條：「（第1項）為預防與處理校園性侵害、性騷擾或性
    霸凌事件，中央主管機關應訂定校園性侵害、性騷擾或性霸
    凌之防治準則；其內容應包括學校安全規劃、校內外教學與
    人際互動注意事項、校園性侵害、性騷擾或性霸凌之處理機
    制、程序及救濟方法。（第2項）學校應依前項準則訂定防
    治規定，並公告周知。」
　⑷第21條第3項：「學校或主管機關處理校園性侵害、性騷擾或
    性霸凌事件，應將該事件交由所設之性別平等教育委員會調
    查處理。」
  ⑸第22條：「（第1項）學校或主管機關調查處理校園性侵害、
    性騷擾或性霸凌事件時，應秉持客觀、公正、專業之原則，
    給予雙方當事人充分陳述意見及答辯之機會。但應避免重複
    詢問。（第2項）當事人及檢舉人之姓名或其他足以辨識身
    分之資料，除有調查之必要或基於公共安全之考量者外，應
    予保密。」
　⑹第25條第1、2項：「（第1項）校園性侵害、性騷擾或性霸凌
    事件經學校或主管機關調查屬實後，應依相關法律或法規規
    定自行或將行為人移送其他權責機關，予以申誡、記過、解
    聘、停聘、不續聘、免職、終止契約關係、終止運用關係或
    其他適當之懲處。（第2項）學校、主管機關或其他權責機
    關為性騷擾或性霸凌事件之懲處時，應命行為人接受心理輔
    導之處置，並得命其為下列一款或數款之處置：一、經被害
    人或其法定代理人之同意，向被害人道歉。二、接受8小時
    之性別平等教育相關課程。三、其他符合教育目的之措施。
    」
　⑺第30條：「（第1項）學校或主管機關接獲前條第1項之申請
    或檢舉後，除有前條第2項所定事由外，應於3日內交由所設
    之性別平等教育委員會調查處理。（第2項）學校或主管機
    關之性別平等教育委員會處理前項事件時，得成立調查小組
    調查之；必要時，調查小組成員得一部或全部外聘。本法中
    華民國107年12月7日修正之條文施行前，亦同。（第3項）
    調查小組成員應具性別平等意識，女性成員不得少於成員總
    數二分之一，且其成員中具性侵害、性騷擾或性霸凌事件調
    查專業素養之專家學者人數，於學校應占成員總數3分之1以
    上，於主管機關應占成員總數2分之1以上；事件當事人分屬
    不同學校時，並應有被害人現所屬學校之代表。（第4項）
    性別平等教育委員會或調查小組依本法規定進行調查時，行
    為人、申請人及受邀協助調查之人或單位，應予配合，並提
    供相關資料。（第5項）行政程序法有關管轄、移送、迴避
    、送達、補正等相關規定，於本法適用或準用之。（第6項
    ）性別平等教育委員會之調查處理，不受該事件司法程序進
    行之影響。（第7項）性別平等教育委員會為調查處理時，
    應衡酌雙方當事人之權力差距。」
  ⑻第31條：「（第1項）學校或主管機關性別平等教育委員會應
    於受理申請或檢舉後2個月內完成調查。必要時，得延長之
    ，延長以2次為限，每次不得逾1個月，並應通知申請人、檢
    舉人及行為人。（第2項）性別平等教育委員會調查完成後
    ，應將調查報告及處理建議，以書面向其所屬學校或主管機
    關提出報告。（第3項）學校或主管機關應於接獲前項調查
    報告後2個月內，自行或移送相關權責機關依本法或相關法
    律或法規規定議處，並將處理之結果，以書面載明事實及理
    由通知申請人、檢舉人及行為人。（第4項）學校或主管機
    關為前項議處前，得要求性別平等教育委員會之代表列席說
    明。」
　⑼第35條：「（第1項）學校及主管機關對於與本法事件有關之
    事實認定，應依據其所設性別平等教育委員會之調查報告。
    （第2項）法院對於前項事實之認定，應審酌各級性別平等
    教育委員會之調查報告。」
  2.性平法施行細則：
  ⑴第2條第2項：「本法第2條第4款所定性騷擾之認定，應就個
    案審酌事件發生之背景、工作環境、當事人之關係、行為人
    之言詞、行為及相對人之認知等具體事實為之。」
  ⑵第16條：「本法第30條第7項所稱雙方當事人之權力差距，指
    當事人雙方間存在之地位、知識、年齡、體力、身分、族群
    或資源之不對等狀況。」
　3.性平法第20條第1項授權訂定之108年12月24日修正前之本件
    行為時校園性侵害性騷擾或性霸凌防治準則（下稱性騷擾防
    治準則）：
　⑴第21條第1、2項：「（第1項）事件管轄學校或機關之性平會
    處理校園性侵害、性騷擾或性霸凌事件時，得成立調查小組
    調查之。調查小組以3人或5人為原則，其成員之組成，依本
    法第30條第3項規定。（第2項）校園性侵害、性騷擾或性霸
    凌事件當事人之輔導人員、事件管轄學校或機關性平會會務
    權責主管及承辦人員，應迴避該事件之調查工作；參與校園
    性侵害、性騷擾或性霸凌事件之調查及處理人員，亦應迴避
    對該當事人之輔導工作。」
  ⑵第23條：「事件管轄學校或機關調查處理校園性侵害、性騷
    擾或性霸凌事件時，應依下列方式辦理：一、當事人為未成
    年者，接受調查時得由法定代理人陪同。二、行為人與被害
    人、檢舉人或受邀協助調查之人有權力不對等之情形者，應
    避免其對質。三、基於調查之必要，得於不違反保密義務之
    範圍內另作成書面資料，交由行為人、被害人或受邀協助調
    查之人閱覽或告以要旨。四、就行為人、被害人、檢舉人或
    受邀協助調查之人之姓名及其他足以辨識身分之資料，應予
    保密。但有調查之必要或基於公共安全考量者，不在此限。
    五、申請人撤回申請調查時，為釐清相關法律責任，事件管
    轄學校或機關得經所設之性平會決議，或經行為人請求，繼
    續調查處理。學校所屬主管機關認情節重大者，應命事件管
    轄學校繼續調查處理。」　　
  ⑶第29條第1項：「基於尊重專業判斷及避免重複詢問原則，事
    件管轄學校或機關對於與校園性侵害、性騷擾或性霸凌事件
    有關之事實認定，應依據性平會之調查報告。」
  ⑷第31條：「（第1項）事件管轄學校或機關將處理結果，以書
    面通知申請人及行為人時，應一併提供調查報告，並告知申
    復之期限及受理之學校或機關。（第2項）申請人或行為人
    對事件管轄學校或機關處理之結果不服者，得於收到書面通
    知次日起20日內，以書面具明理由向事件管轄學校或機關申
    復；其以言詞為之者，受理之學校或機關應作成紀錄，經向
    申請人或行為人朗讀或使閱覽，確認其內容無誤後，由其簽
    名或蓋章。（第3項）學校或主管機關接獲申復後，依下列
    程序處理：一、由學校或主管機關指定之專責單位收件後，
    應即組成審議小組，並於30日內作成附理由之決定，以書面
    通知申復人申復結果。二、前款審議小組應包括性別平等教
    育相關專家學者、法律專業人員3人或5人，其小組成員中，
    女性人數比例應占成員總數2分之1以上，具校園性侵害、性
    騷擾或性霸凌事件調查專業素養之專家學者人數比例於學校
    應占成員總數3分之1以上，於主管機關應占成員總數2分之1
    以上。三、原性平會委員及原調查小組成員不得擔任審議小
    組成員。四、審議小組召開會議時由小組成員推舉召集人，
    並主持會議。五、審議會議進行時，得視需要給予申復人陳
    述意見之機會，並得邀所設性平會相關委員或調查小組成員
    列席說明。六、申復有理由時，將申復決定通知相關權責單
    位，由其重為決定。七、前款申復決定送達申復人前，申復
    人得準用前項規定撤回申復。」
　⑸第34條：「（第1項）學校應依本準則內容，訂定校園性侵害
    或性騷擾防治規定，並將第七條及第八條規定納入教職員工
    聘約及學生手冊。（第2項）前項規定之內容，應包括下列
    事項：一、校園安全規劃。二、校內外教學及人際互動注意
    事項。三、校園性侵害、性騷擾或性霸凌防治之政策宣示。
    四、校園性侵害、性騷擾或性霸凌事件之界定及樣態。五、
    校園性侵害、性騷擾或性霸凌事件之申請調查或檢舉之收件
    單位、電話、電子郵件等資訊及程序。六、  校園性侵害、
    性騷擾或性霸凌事件之調查及處理程序。七、校園性侵害、
    性騷擾或性霸凌事件之申復及救濟程序。八、禁止報復之警
    示。九、隱私之保密。十、其他校園性侵害、性騷擾或性霸
    凌防治相關事項。」
  4.○○學生獎懲辦法（原處分卷1第563-569頁）：
　⑴第12條第9款：「學生有下列情形之一者，得核予記大過之處
    分：……九、對他人有性騷擾、性霸凌之行為，經本校性別平
    等教育委員會調查屬實者。」
  ⑵第16條第2款：「學生之獎懲處理程序，依照下列規定辦理：
    ……二、記大過或大過以上之記過處分，由學生事務委員會會
    議通過後，再簽請校長核定公佈……。」  
(三)系爭性平會認定原告構成性平法第2條第4款第1目所稱之性
    騷擾行為之事實及調查程序，應屬適法：
　1.依前揭性平法第21條第3項、第29條第1、2項、第30條、第3
    1條、第32條、性騷擾防治準則第21條第1、2項、第29條第1
    項等規定，可知學校或主管機關處理校園性侵害、性騷擾或
    性霸凌事件，應將該事件交由所設之性平會調查處理。性平
    會處理前開事件時，得成立調查小組調查之。性平會調查完
    成後，應將調查報告及處理建議，以書面向其所屬學校或主
    管機關提出報告，學校或主管機關應於接獲前開調查報告後
    2個月內，自行或移送相關權責機關依性平法或相關法規議
    處，並將處理之結果，以書面載明事實及理由通知申請人、
    檢舉人及行為人。而鑑於依性平法規定所設之性平會或調查
    小組，依性平法規定均應具有性別平等意識及相關專業能力
    ，故其提出之調查報告具專業性，學校及主管機關對於其就
    性平法事件有關之事實認定，應以該調查報告為依據，方符
    性平法調查權與懲處權分離之原則。換言之，就性平法事件
    應由具調查專業之性平會認定事實，即對於與性平法事件有
    關之事實認定，應依據性平會之調查報告，再由具懲處裁量
    權之相關權責單位決定懲處。決定懲處之權責單位應尊重權
    限劃分，並依據性平會認定之事實，斟酌應為如何之懲處，
    不應自行調查。茲依前揭規定可知，就學校及主管機關對於
    與本法事件有關之事實認定，乃性平會之權責，故就相關事
    實之認定，即應依據其所設之性平會之調查報告。然法院基
    於行政訴訟之職權就事實之認定調查原則，必須充分調查為
    裁判基礎之事證以形成心證，依性平法第35條第2項規定，
    法院對於相關事實之認定，只是「應審酌」各級性平會之調
    查報告，而不是受其拘束，法院就該調查報告之審酌，仍應
    踐行證據之調查及全辯論意旨以形成心證，並於判決理由中
    ，就事實認定之結果，敘明得心證之理由。是有關性平會之
    調查報告相關事實認定部分，與不確定法律概念之解釋與涵
    攝無涉，應由法院依職權調查證據後予以判斷，並無尊重行
    政機關判斷餘地問題（最高行政法院107年度判字第615號判
    決參照）。再者，觀以性平法第2條第4款第1目之性騷擾行
    為，法律規定要件明確，關於個案事實之認定，法院固應審
    酌性平會之調查報告，至「性騷擾」則屬評價性之不確定法
    律概念，而得由行政法院為全面審查，是否構成「性騷擾」
    ，係以「合理被害人」（因隨個人的性別差異、性向傾向差
    異、成長背景、思想觀念、人際互動模式、當下情境等條件
    等，而可能發生迥異的看法及感受），即受害人主觀感受作
    為衡酌基準，至於加害行為人之「意圖」尚非構成「性騷擾
    」之必備構成要件。
　2.又立法者就行政機關為行政調查或檢警調機關為刑事偵查之
    程序進行，有因應各自所欲達成不同目的而為不同規範之立
    法形成空間。此觀立法者在前揭性平法第22條、性平法施行
    細則第2條第2項、第16條、性騷擾防治準則第23條等規定中
    ，就學校或主管機關所設之性平會調查處理性騷擾事件之程
    序，在首重保護受害人隱私權、避免重複詢問、避免對質等
    原則下，進而使當事人有充分陳述意見及答辯之機會，以及
    採取合適之調查證據方法，即屬適法。況學校調查處理學生
    涉及此類性騷擾事件時，並非如同檢警調機關欲追訴其犯罪
    行為，若經調查後認性騷擾行為成立，更係以促使學生改過
    遷善為主要目的。從而，立法者就性平法、性平法施行細則
    、性騷擾防治準則等相關法規，均無採取準用或類推適用刑
    事訴訟法之相關規定，即可得知立法者無欲使此類性騷擾事
    件之調查程序、調查證據方法及證據法則等，採行如同刑事
    訴訟法之相關規定。
　3.經查，本院審酌系爭性平會調查報告載稱略以：……肆、證據
    資料：一、當事人代稱對照表。二、甲女108年5月6日向本
    校申請調查之申訴書。三、乙女108年5月6日向本校申請調
    查之申訴書。四、○○○○大學107學年度第2學期第1次性別平
    等教育委員會會議紀錄。五、甲女108年6月5日訪談錄音檔
    及逐字稿。六、乙女108年6月5日訪談錄音檔及逐字稿。七
    、丙男（即原告，下同）108年6月5日訪談錄音檔及逐字稿
    。八、A男、B女108年6月24日訪談錄音檔及遂字稿。九、甲
    女、乙女及丙男○○○○於實驗課的組別位置圖及出席紀錄。十
    、○○○○大學醫檢大樓3樓化學實驗室組別及走道照片。伍、
    事實認定及理由：……1.甲女陳述如下：⑴…那個學長去前面的
    時候就會特別繞到我們這一組，然後再走到前面去，那走過
    來的過程中，就是會…就是假裝的正常走過去，可是走過去
    ，手就直接拍到屁股，然後第1次的話，我是以為這是不小
    心，之後就第2次第3次，然後蠻多次的。⑵因為他一開始…一
    般碰到是拍過去，就是大概碰到這樣子，可是他是就是有點
    像摸下去…他摸得蠻完整。⑶（委員）他當下摸到你•你的感
    受怎麼樣…（甲女）就不太不舒服。（委員）這件事情之後
    對你自己的…除了上課之外，日常生活有什麼影響？（甲女
    ）沒有耶。2.乙女陳述如下：⑴他沒有抓的動作，就是這樣
    子摸，有種用力的感覺，也不是輕揮過去。⑵有刻意的感覺
    就是不是輕揮，而且我也想說會不會是走道太窄，所以我就
    往回看，但我對面組別是沒有人的，走道是你橫著走路都是
    很有空位的，所以就是感覺是滿刻意的。⑶對，是有壓下去
    的感覺，而且接觸時間也不是就是一秒這樣，有點…⑷就覺得
    就覺得哇，原來是真的有人摸屁股，以前會覺得他們是不是
    就是太神經質，但是發現哦，原來是真的。…其實當下我覺
    得還好，是事後我就越想越生氣。3.丙男陳述如下：⑴（委
    員）有位女同學說在…你會刻意經過他們的那個組別，所以
    會用手碰他們的臀部，那他們主張說那個次數呢，是有好幾
    次以上…（丙男）我真的完全沒有印象，對這個事情。⑵沒有
    人會讓我…被我碰到，應該應該是沒有，因為我就是很專心
    在拿水，然後拿水回去用完再去拿水，然後我再趕快回來，
    再給他們水。⑶我不敢去摸別人的臀部，或者有意去碰別人
    的臀部，但是如果無意的話，那我也不會知道，所以…但是
    我女朋友跟我講過我有這樣的現象。4.有關甲女、乙女與丙
    男陳述或查客觀事實無疑義的部分：⑴甲女、乙女所稱被摸
    臀部的實驗課日期，甲女、乙女及丙男均有出席。⑵丙男（
    第8組）表示找同學聊天、問問題或拿RO水之主要路線，係
    甲女、乙女實驗組別所在的位置分別為第28組及第23組。⑶
    丙男表示在實驗課除同組（第8組）實驗的同學，比較會聊
    天或問問題的有另外2人，分別在第38組及第22組，恰是至
    甲女（第28組）、乙女（23組）所在位置會經過的路線。⑷
    甲女有四週（108年3月8日、108年3月15日、108年3月29日
    、108年4月12日）上實驗課都被摸臀部，但甲女表示108年4
    月26日遲到，經查出席紀錄無誤，當天受害對象轉為乙女，
    查乙女確有出席。⑸甲女、乙女表示有向實驗課的主授老師
    及助教反應受害情況，經訪談A男及B女確認有此事。⑹經委
    員場勘醫檢大樓3樓化學實驗室，bench間的走道至少有135
    公分，經A男及B女表示，一般人走走道根本就不可能會摸到
    （同學的臀部）。5.有關本案有疑義的部分：⑴丙男對於為
    何會走甲女、乙女實驗組別所在的路線，說詞反覆，多次表
    示因為需要專注的取水，時而說因為要跟認識的同學聊天或
    問問題。⑵丙男訪談前段未有印象於實驗課摸女學生的臀部
    或不敢去摸別人的臀部，但後又表示其無法保證記憶的正確
    、其如果有任何做錯的地方願意道歉、其國中看過心理醫生
    診斷有亞斯伯格症，其常被提醒沒有注意周遭等，似在表達
    他可能有做過，以其他理由規避他不是有意的及摸女學生臀
    部的事實。6.依上述甲女、乙女、A男及B女陳述，可以認定
    甲女、乙女申請調查之被觸摸臀部行為屬實，並為丙男所為
    ；惟丙男於訪談時並未直接承認其有觸碰甲女、乙女臀部的
    行為，但甲女、乙女之陳述與A男、B女的證詞具有一致性，
    且丙男並不認識甫為一年級新生之甲女、乙女，故甲女、乙
    女應不會以說謊至陷害丙男的可能性，並丙男有白頭髮之特
    徵，被誤認之機會率低微，故採信甲女、乙女所說屬實。7.
    根據甲女、乙女陳述，丙男對其所做之行為，依一般人感受
    ，係不受歡迎且具有性意味之行為，也導致兩人感到不舒服
    或事後越想越生氣。三、事實認定：調查小組全體委員於訪
    談當事人，經會議討論後認為丙男雖未直接承認其有觸碰女
    學生臀部的印象，但訪談最後，丙男表示「這個事情我不可
    能是完全是對的，我不可能完全就是什麼，都是憑著我的記
    憶來，所以如果有任何我錯的地方，我願意道歉…」、「我
    真的很不想這樣告訴他們，因為就是說我不是故意的，但是
    如果他們認識我，真可能會知道我的很多情況，做錯事情的
    時候真的都是無意的。」、「我連自己的記憶，我都不能夠
    完全保證是正確的，如果我有這樣子的先例…」。查本案甲
    女、乙女之陳述具一致性，相較於丙男反覆之說詞，更值採
    信。故認定甲女、乙女申訴之性騷擾行為為真，並構成性別
    平等教育法第2條第4款第1目所稱之性騷擾行為，故申訴性
    騷擾事件成立。陸、處理決定：一、關於丙男：1.建議依本
    校學生獎懲辦法第12條第9款給予大過處分，後續移請學生
    事務會議議處。2.行為人後續應接受心理輔導，並提供必要
    的關懷措施，另行為人得以適當方式（如錄影），向申請人
    道歉，宣誓不再犯同樣的行為。……等語（原處分卷1第50-56
    頁），足認系爭性平會調查小組之調查，已綜合審酌原告之
    訪談陳述、甲女、乙女之訪談陳述及申訴書、A男、B女之訪
    談陳述，甲女、乙女及原告於系爭課程教室之組別位置圖及
    出席紀錄、系爭課程教室組別及走道照片，作成認定原告有
    對甲女、乙女為系爭行為，構成性平法第2條第4款第1目所
    稱之性騷擾行為，是以系爭性平會調查報告對原告有利及不
    利之事項與證據均已一律注意，且對於證據之取捨與事實之
    認定、調查程序之進行及調查證據方法之採擇，已詳述其理
    由，爰認系爭性平會調查報告所認定原告構成性平法第2條
    第4款第1目所稱之性騷擾行為之事實及調查程序，應屬有據
    ，並無違法可言。復參以甲女陳述：……那個學長去前面的時
    候就會特別繞到我們這一組，然後再走到前面去，那走過來
    的過程中，就是會…就是假裝的正常走過去，可是走過去，
    手就直接拍到屁股，然後第1次的話，我是以為這是不小心
    ，之後就第2次第3次，然後蠻多次的。因為他一開始…一般
    碰到是拍過去，就是大概碰到這樣子，可是他是就是有點像
    摸下去。（問：OK，所以你覺得一兩秒類似這種感覺）也沒
    有到那麼久，可是他摸得蠻完整。（問：他當下摸到你•你
    的感受怎麼樣）就不太不舒服等語（本院卷第309-310、312
    頁）；乙女陳述：（問：怎麼摸？）有點像應該是手臂嗎？
    但他沒有抓的動作，就是這樣子摸，有種用力的感覺，也不
    是輕揮過去。（問：但你感覺到那是人，有刻意的嗎？）有
    刻意的感覺就是不是輕揮，而且我也想說會不會是走道太窄
    ，所以我就往回看，但我對面組別是沒有人的，走道是你橫
    著走路都是很有空位的，所以就是感覺是滿刻意的。（問：
    會有壓力的那種？）對，是有壓下去的感覺，而且接觸時間
    也不是就是一秒這樣，有點…。（那他當下摸你，你自己感
    受怎麼樣？）就覺得就覺得哇，原來是真的有人摸屁股，以
    前會覺得他們是不是就是太神經質，但是發現哦，原來是真
    的。（問：那覺得真的，你有沒有覺得很不舒服的感覺？）
    對…其實當下我覺得還好，是事後我就越想越生氣等語（本
    院卷第317-320頁），是原告所為系爭行為以受害人甲女、
    乙女之主觀感受檢視，經核皆符合以明示或暗示之方式而為
    不受歡迎且具有性意味之行為，縱甲女於陳述時曾提及以為
    這是原告不小心、對日常生活沒有影響；乙女於陳述時曾提
    及有點像應該是手臂嗎？但他沒有抓的動作，就是這樣子摸
    ，其實當下我覺得還好、對上課或生活沒有造成什麼影響，
    然此均無非係其2人對系爭行為造成上課或生活影響之大略
    感受，並無礙系爭行為確已影響甲女、乙女之人格尊嚴及性
    自主權，否則其2人自無須向相關老師反應並提起本件申訴
    之必要。況系爭行為既屬原告分別5次所為，屢次再犯，皆
    足以彰顯其主觀上就各該行為應屬故意，而非過失。從而，
    原告執前主張要旨2.⑶所述，要無足採。
　4.原告雖又執前揭主張認系爭性平會調查報告以原告有為系爭
    行為該當性騷擾行為，採證及認事用法顯有違誤云云。然查
    ：
　⑴甲女於前述時點分別遭行為人碰觸臀部後，皆有回頭查看確
    認行為人為何人，然於先前數次遭性騷擾後，本欲注意下次
    不要再被碰觸及心想不會再發生就算了，然因108年4月12日
    該行為再度發生，且亦得知另有同學受害，故而會同另名受
    害同學向助教B女陳述此事，然後老師A男在旁聽聞過來詢問
    ，遂再向A男陳述此事（本院卷第309-316頁）；乙女於前述
    時點遭行為人碰觸臀部後，亦有查看確認行為人之臉孔，並
    敘述該人有部分白髮特徵，於事情發生後，亦有向課程老師
    B女反映，並依其建議再向系上老師反映（本院卷第317-321
    頁）；而A男、B女確自甲女、乙女之反應陳述得悉上情，並
    建議甲女、乙女向系上之行政老師或系主任反應以為處理，
    且乙女已陳述該人都未帶實驗衣，常用學生證借實驗衣，故
    乙女有用手機拍攝該人之借用實驗衣時所使用留存之學生證
    照片，因此確認該人當為原告（本院卷第349-358頁）；復
    觀之原告於斯時臉書所公開之照片所示（本院卷第365頁）
    ，原告頭髮前方確留有一撮染色白髮，此節亦經原告之女友
    謝君證述明確（本院卷第457頁）；又調查小組並親自前往
    系爭課程教室勘查並製作組別位置圖及拍攝走道照片以明事
    發時之空間狀況。綜上，足認甲女、乙女並無誤認可能，且
    依其等陳述，並輔以A男、B女之陳述、甲女、乙女之108年5
    月6日申訴書，系爭性平會調查小組調查所得之甲女、乙女
    及原告於系爭課程教室之組別位置圖、出席紀錄、組別及走
    道照片等事證，已堪認對甲女、乙女為性騷擾之系爭行為之
    行為人確為原告無訛。至於甲女固於遭性騷擾之前3次行為
    隱忍未發，然其無非冀望事件到此為止，惟因事件不斷再度
    發生，且亦得知其他同學受害波及，故已無選擇姑息隱忍必
    要，遂與其他受害同學一同向相關老師反應，其後更與乙女
    一同向被告提出申訴；而乙女於自身遭性騷擾後，除已印證
    先前傳聞為真外，並因自己記得行為人臉孔並拍攝取得行為
    人為原告之學生證照片，故據此向相關老師反應，其後更與
    甲女一同向被告提出申訴，此等情節經過，均與一般生活經
    驗法則並不相違。再者，系爭行為皆屬為時甚短之突發狀況
    ，甲女、乙女因而無法及時防備及蒐證，且因事涉個人身體
    隱私或事證未及充分，為免遭反噬，故當下未能大聲反應令
    其他師生得悉以得協助或其他同學無法發現及此，亦無違反
    社會常情。此外，A男、B女身為被告學校教職人員，與甲女
    、乙女及原告互無恩怨嫌隙，並無偏袒任何一方之必要，自
    難認有接受系爭性平會調查小組訪談前即屬不利原告之訪談
    對象，復依其等陳述可知，其等均係親自見聞甲女、乙女遭
    性騷擾後之真實反應，反可佐證甲女、乙女陳述之真實性及
    可信性。再以，系爭性平會調查小組所為前開證據方法之選
    擇、調查及採證，均已就原告有利及不利之情形一律注意，
    並無違背行政程序法第9條、第36條之規定，且性平法及其
    相關法規亦無規範調查報告需揭露受害者訪談摘要之規定，
    是該調查小組遵循保護受害人隱私權、避免重複詢問、避免
    對質等原則而為程序進行，亦無自行解讀甲女、乙女之主觀
    片面陳述且無佐證，即作成對原告不利認定之情形。是原告
    執前主張要旨1.、2.⑴、⑵、⑷、3.⑴、⑵、⑶所述，均不足採。
    　
　⑵又原告對甲女、乙女為系爭行為，既屬該當性平法第2條第4
    款第1目所稱之性騷擾行為，且屬故意，業如前述，是原告
    所為系爭行為既屬故意為之，故不論系爭課程教室之各組組
    別位置為何、走道寬短為何、各組組桌高低為何、原告取水
    路徑為何、教室內人員走動狀況為何，原告理當會覓得適當
    時點以避免受害者或其他師生之注意而為，此當屬符合論理
    法則且不違背社會經驗之合理判斷。則原告主張：於實驗室
    取水時並無繞路；縱至他組找同學聊天，亦不會刻意繞進走
    道碰觸他人；實驗課期間人員走動頻繁，甲女、乙女誤認之
    機會甚高云云，均無非屬其事後推諉圖卸之詞，並不足採。
　⑶依甲女、乙女前揭陳述，遭性騷擾之受害人除了甲女、乙女
    外，雖尚有其他同學，惟本件提出具體申訴者僅有甲女、乙
    女而已，則系爭性平會調查小組基於此類事件調查處理之保
    護受害人隱私權原則，尊重其他不願提出申訴之受害同學而
    未予訪談，以避免造成渠等身心二度傷害，於法亦屬無違。
    況本件依前述事證，原告對甲女、乙女為系爭行為，已可認
    定該當性平法第2條第4款第1目所稱之性騷擾行為，且屬故
    意，業如前述，是原告主張：甲女、乙女指稱有諸多女同學
    遭騷擾，則其他受害者指認之人是否係原告，並未調查清楚
    ，調查小組僅憑甲女、乙女單方之詞，判斷原告成立性騷擾
    行為，實有重大違誤云云，亦不足採。　
　⑷觀以系爭性平會調查小組對原告之訪談內容（本院卷第323-3
    46頁），委員固對相關問題有疑義者持續追問，然難認係預
    設不利原告之立場，而是本於探究事實而為發問，且無何強
    迫、脅迫或嚴重誘導原告須承認有為性騷擾行為之情形；又
    委員於詢問時未提示甲女、乙女之完整陳述，而使原告有充
    分陳述意見之空間，自無違法，更與兩公約所揭示之男女一
    律平等原則規定無涉。再遍觀原告對於所詢系爭行為之陳述
    ，或稱毫無印象、或稱完全沒有意識、或稱假如有錯願意道
    歉，顯均全盤否認有為系爭行為，遑論有何被迫承認之內容
    存在，自難認委員對其詢問有何突襲或侵害其權益之情事。
    況此類性騷擾事件之行政調查，並不採取準用或類推適用刑
    事訴訟法之相關規定，已如前述，縱委員未依刑事訴訟法第
    95條、第96條之規定對原告為相關權利告知或令其就陳述有
    利之事實指出證明之方法，亦無違法，遑論原告於訪談中亦
    無提出任何事證以請求委員調查。又系爭性平會調查報告並
    非以原告閃爍不一且否認之陳述作為認定其該當性騷擾行為
    之依據，業如前述。從而，原告主張：本件性騷擾調查，違
    反兩公約揭櫫之男女權利一律平等原則，及對原告為嚴重誘
    導訊問之程序瑕疵，足明原處分顯有違誤，應予撤銷云云，
    委無足採。
　⑸再者，為性騷擾之行為人本不以有行政或刑事前科之累犯或
    慣犯為限，未有該等前科且外觀及表面行為正常之人或社經
    地位備受推崇之人，因一時慾望引發而犯者，亦為現今社會
    生活及新聞媒體報導所常見，而此等人所為違法犯紀行為，
    尤不可能讓與己甚親之親朋好友發覺，以免造成人設崩壞。
    準此，本件原告有對甲女、乙女為系爭行為而該當性平法第
    2條第4款第1目所稱之性騷擾行為，且屬故意，既可依前述
    事證而為認定，已如前述，則原告外觀及表面行為與本件實
    際所為有所反差，依前說明，亦非不可想像。是原告固提出
    其成績單、參與○○○○大學公共暑期研習證明、3位同學之陳
    述書、107年全國大專校院運動會選手證、參與路跑證明、
    吉他社獎狀、程式設計競賽-創意入門佳作獎狀、擔任志工
    證明（本院卷第185-207頁），及聲請其女友謝君到庭作證
    陳述其人格、德行、品行、學業、人生規劃及生活皆屬正常
    （本院卷第448-459頁），欲證明其無為本件性騷擾行為之
    動機及意圖，然核該等供述及非供述證據均無非僅呈現原告
    彰顯於外之常態面，難認可完全顯現原告全面性人格究竟為
    何，況以上證據均非屬於親自目擊或呈現事發現場情況之相
    關事證，依前所述，原告外觀及表面行為與本件實際所為有
    所反差，自有可能，是以上證據均難認可據為原告並無為本
    件性騷擾行為之依據。是原告主張：原告平日人際關係良好
    ，與女友穩定交往，積極規劃人生，斷無於人數眾多的課堂
    騷擾他人之動機，否則無疑嚴重影響自己大好前程與名聲云
    云，亦難採信。
　5.綜上，系爭性平會認定原告構成性平法第2條第4款第1目所
    稱之性騷擾行為之事實及調查程序，應屬適法。
(四)108年7月30日召開之系爭學生事務會議之開會人數及決議，
    應屬適法：
  1.按「本校設下列各種會議：……三、學生事務會議：由學務長
    、各學院院長、國際長、教師代表及經選舉產生之學生代表
    若干人組織之，必要時得邀請有關之導師及學生列席。學務
    長為主席，討論重要學生事務、審議學生事務規章。」○○組
    織規程第36條第1項第3款定有明文（原處分卷1第586頁）。
    次按「學生有下列情形之一者，得核予記大過之處分：……九
    、對他人有性騷擾、性霸凌之行為，經本校性別平等委員會
    調查屬實者。」「學生獎懲處理程序，依照下列規定辦理：
    ……二、記大過或大過以上之記過處分，由學生事務會議通過
    後，再簽請校長核定公佈之」○○學生獎懲辦法第12條第9款
    、第16條第2款亦分別定有明文（原處分卷1第566、568頁）
    。依上規定可知，涉及性騷擾行為而經被告所屬性平會調查
    屬實而有記大過處分必要之學生，其懲罰所須進行程序之一
    ，本屬應經過學生事務會議開會討論並決議之事項，合先敘
    明。
  2.依108年7月30日系爭學生事務會議簽到單所示（原處分卷1
    第42-44頁），可知斯時該會組成之委員共有25人，對照其
    上姓名欄及簽到欄之簽名，可知請假之委員有吳○榕、林○仁
    、陳○葶等3人；而委員張○如、劉○平、藍○、趙○瑞、梁○俐
    、紀○如、謝○宜、高○慧、許○欣、黃○銘、謝○鴻等11人則均
    有親自出席開會並簽名其上；又觀以委員張○如與蔡○珊之簽
    到欄格線間亦有一草寫之單字簽名，則以張○如之簽名欄內
    既已完整簽妥張○如之簽名，應可認該一格線間草寫之單字
    簽名當係蔡○珊所為，此對照該次會議紀錄亦記載蔡○珊有出
    席（原處分卷1第46頁），即可得悉蔡○珊確有親自出席開會
    並簽名其上；至於無法出席而委由他人代理並簽名之委員，
    則有郭○彬（劉○宏代）、鄭○忠（黃○銘代）、周○如（郭○瑜
    代）、郭○文（謝○宜代）、李○專（高○慧代）、謝○昌（許○
    欣代）、陳○華（黃○銘代）、張○琪（吳○錡代）、邱○芸（
    沈○綸代）、黃○華（張○群代）等10人，雖○○組織規程對於
    相關會議之委員委託代理或開會人數並無規定，惟若扣除委
    託斯時非屬系爭學生事務會議委員而代理之郭○彬、周○如、
    邱○芸、黃○華、張○琪等5人，其餘之鄭○忠、郭○文、李○專
    、謝○昌、陳○華等5人仍屬委託斯時同屬系爭學生事務會議
    委員之黃○銘、謝○宜、高○慧、許○欣等人為代理，此部分自
    合於會議規範第23條第1項之委託同一團體之其他出席人之
    規定。據上，可認108年7月30日系爭學生事務會議至少仍有
    委員17人合法出席，其後開會決議依○○學生獎懲辦法第12條
    第9款對他人有性騷擾之行為，經本校性平會調查屬實者，
    核予原告大過1次之處分，並輔導學生進行改過銷過程序，
    有該次會議紀錄可參（原處分卷1第46-47頁），亦合於會議
    規範第4條第1項第1款之出席人超過應到人數之半數之規定
    ，且亦係就前述屬其會議權責事項所為決議，自屬合法。是
    原告主張：該次系爭學生事務會議出席委員數不足，所為核
    予原告大過1次之決議，程序顯不合法，應予撤銷云云，要
    無可採。
(五)被告依系爭性平會調查報告認定之事實及108年7月30日系爭
    學生事務會議決議，作成原處分核予原告記大過1次，應屬
    適法：
　　承前所述，原告所為系爭行為既已構成性平法第2條第4款第
    1目所稱之性騷擾行為，經系爭性平會調查報告及108年7月2
    3日107學年度第2學期第2次性平會決議予以認定，並建議依
    ○○學生獎懲辦法第12條第9款給予大過處分，後續應接受心
    理輔導，另得以適當方式向被害人道歉，再送系爭學生事務
    會議召開108年7月30日會議作出核予原告大過1次之決議，
    則依性平法第35條規定，性平法事件有關之事實認定，原則
    上被告應尊重性平會之調查報告，除非該報告有違反程序規
    定或與經驗法則明顯有違。而系爭性平會調查報告已詳載認
    定原告所為系爭行為該當性騷擾行為之理由，並於事實認定
    及理由、處理決定載明略以：……6.依上述甲女、乙女、A男
    及B女陳述，可以認定甲女、乙女申請調查之被觸摸臀部行
    為屬實，並為丙男所為；惟丙男於訪談時並未直接承認其有
    觸碰甲女、乙女臀部的行為，但甲女、乙女之陳述與A男、B
    女的證詞具有一致性，且丙男並不認識甫為一年級新生之甲
    女、乙女，故甲女、乙女應不會以說謊至陷害丙男的可能性
    ，並丙男有白頭髮之特徵，被誤認之機會率低微，故採信甲
    女、乙女所說屬實。7.根據甲女、乙女陳述，丙男對其所做
    之行為，依一般人感受，係不受歡迎且具有性意味之行為，
    也導致兩人感到不舒服或事後越想越生氣。三、事實認定：
    調查小組全體委員於訪談當事人，經會議討論後認為丙男雖
    未直接承認其有觸碰女學生臀部的印象，但訪談最後，丙男
    表示「這個事情我不可能是完全是對的，我不可能完全就是
    什麼，都是憑著我的記憶來，所以如果有任何我錯的地方，
    我願意道歉…」、「我真的很不想這樣告訴他們，因為就是
    說我不是故意的，但是如果他們認識我，真可能會知道我的
    很多情況，做錯事情的時候真的都是無意的。」、「我連自
    己的記憶，我都不能夠完全保證是正確的，如果我有這樣子
    的先例…」。查本案甲女、乙女之陳述具一致性，相較於丙
    男反覆之說詞，更值採信。故認定甲女、乙女申訴之性騷擾
    行為為真，並構成性別平等教育法第2條第4款第1目所稱之
    性騷擾行為，故申訴性騷擾事件成立。陸、處理決定：一、
    關於丙男：1.建議依本校學生獎懲辦法第12條第9款給予大
    過處分，後續移請學生事務會議議處。2.行為人後續應接受
    心理輔導，並提供必要的關懷措施，另行為人得以適當方式
    （如錄影），向申請人道歉，宣誓不再犯同樣的行為等語（
    原處分卷1第55-56頁），經核其認定無違經驗、論理及證據
    法則，所為建議已將原告所為系爭行為輕重程度及原告陳述
    情節之審酌所涉之比例原則考量其中。又108年7月30日系爭
    學生會議開會審議時，亦本於尊重系爭性平會調查報告及該
    會調查結果之事實認定，作成依○○學生獎懲辦法第12條第9
    款對他人有性騷擾之行為，經本校性平會調查屬實者，核予
    原告大過1次之處分，並輔導學生進行改過銷過程序之決議
    ，顯亦已將系爭性平會調查報告及該會調查結果併予審酌，
    則被告據此作成原處分（本院卷第135頁），應認已包含系
    爭性平會調查報告、該會調查結果及108年7月30日系爭學生
    會議決議中已考量之比例原則在內，自難認有何裁量逾越、
    濫用或恣意等情事。是原告主張：被告機械式依照系爭性平
    會調查報告建議，作成核予原告記大過1次之原處分，顯有
    裁量怠惰之違誤云云，自不足採。
(六)系爭申復審議小組之組成、決議及所作成之申復審議決定，
    應屬適法：
　　依原告提出被告所屬性平會網頁資料記載（本院卷第209-21
    0頁），該網頁所列之性平會委員任期為2年，任期至110年7
    月31日止。依此可知，該網頁所列之該屆性平會委員，包含
    原告所指序號14之陳○樺委員在內，其等委員於該屆之任期
    起迄日應係自108年8月1日起至110年7月31日止，堪可認定
    。復觀以系爭性平會係分別於108年5月27日、108年7月23日
    所召開，系爭性平會調查報告亦分別係於108年6月5日、同
    年6月24日及同年7月1日進行訪談及評議，斯時該會或調查
    小組之組成委員均無陳○樺，有107學年度第2學期第1次系爭
    性平會簽到單、保密同意書及會議紀錄（原處分卷1第3-7頁
    ）、系爭性平會調查報告（原處分卷1第50-51頁）、107學
    年度第2學期第1次系爭性平會簽到單、保密同意書及會議紀
    錄（原處分卷1第32-41頁）在卷可參。據此可悉，陳○樺並
    非作成本件事實調查及認定之決議之系爭性平會該屆組成委
    員，且亦無參與其中，是被告固於原告提起申復後，另委請
    陳○樺擔任系爭申復審議小組之委員，並分別於108年8月26
    日、108年9月2日參與討論會議，及於108年9月10日參與作
    出申復審議決定，有108年8月26日申復審議小組會議簽到單
    （原處分卷1第64頁）、108年9月2日申復審議小組會議簽到
    單（原處分卷1第68頁）、申復審議決定（原處分卷1第77-9
    2頁），然陳○樺就此亦無任何違反性平法、性騷擾防治準則
    或行政程序法之迴避相關規定，則其擔任系爭申復審議小組
    委員而與該小組其他委員所作成之申復審議決定，自屬適法
    。是原告主張：陳○樺名列被告所屬性平會委員名冊中，卻
    又擔任本件申復審議小組成員，於法不合，故系爭申復審議
    小組組成不合法，所為申復審議決定應予撤銷云云，殊無可
    採。
(七)系爭學生申評會之組成、決議及所作成之申訴評議決定，尚
    無違法：
  1.依107學年度第2學期第1次系爭性平會簽到單、保密同意書
    及會議紀錄（原處分卷1第3-7頁）、107學年度第2學期第1
    次系爭性平會簽到單、保密同意書及會議紀錄（原處分卷1
    第32-41頁）、108年10月23日召開之108學年度第1次學生申
    評會會議簽到單（原處分卷1第122頁）所示，施○明固為參
    與並作成本件事實認定之決議之系爭性平會該屆組成委員，
    其後亦擔任108學年度之學生申評會委員。惟依108年10月23
    日召開之108學年度第1次學生申評會會議紀錄已載明略以：
    本件申訴案為性平延伸，施○明主席及蔡○真委員皆為性平會
    委員，依本校學生申訴暨處理辦法第15條，考量後迴避本案
    ，並依同辦法第6條規定指定李○賢委員為代理主席，施○明
    主席於10：36離席等語，其後即由代理主席接續進行以下報
    告、討論及決議等事項，之後，於108年11月5日召開之108
    學年度第2次學生申評會會議時，該次會議簽到單之施○明委
    員簽到欄及蔡○真委員簽到欄即以電腦打字記明迴避，且該2
    名委員亦無簽到或參與該次會議，其後依據該次會議決議所
    作成之申復審議決定，其末亦為代理主席李○賢署名，且有
    特別註明「（施○明委員、蔡○真委員迴避本案，不參與評議
    ）」等語，此有108學年度第1次學生申評會會議紀錄（原處
    分卷1第127-129頁）、108學年度第2次學生申評會簽到單及
    會議紀錄（原處分卷1第252、257-258頁）、申訴評議決定
    （原處分卷1第261-263頁）在卷可憑，可知施○明已依性平
    法及行政程序法之迴避相關規定，就本件申訴案包含會議討
    論及決議全程自行迴避，則系爭學生申評會之組成及所作成
    之申訴評議決定，並無任何違法可言。是原告主張：施○明
    為系爭性平會委員，參與系爭性平會108年5月27日、108年7
    月23日所召開之會議，又為系爭學生申評會委員，於申訴過
    程中未自行迴避，甚至參與整個評議過程，所為申訴評議決
    定亦屬違法，應予撤銷云云，殊無可採。　　
  2.復依性平法、性平法施行細則及性騷擾防治準則之相關規定
    ，固無對學校就學生不服申復結果所提起申訴之評議決定有
    何制式格式要求，然依被告訂定之○○○○大學學生申訴暨處理
    辦法第25條第2、3項則有規定：「（第2項）評議書應載明
    下列事項：一、申訴人姓名、出生年月日、身分證明文件號
    碼、系級及學號、住居所。二、有代理人或代表人者，其姓
    名、出生年月日、身分證明文件號碼、住居所。三、原措施
    之單位。四、主文、事實及理由；其係不受理決定者，得不
    記載事實。五、申評會主席署名。本會作成評議書時主席因
    故不能執行職務者，由代理主席署名，並記載其事由。六、
    評議書作成之年月日。（第3項）如有建議補救措施者，應
    提出具體建議。對於學生退學或類此處分之申訴所作成之申
    訴評議書，應附記如不服本申訴決定，得於申訴評議書送達
    後次日起30日內，繕具訴願書。檢附學校申訴評議決定書，
    經學校向教育部（直轄市立者，為直轄市政府）提起訴願。
    」（原處分卷1第574頁），經核本件申訴評議決定內容（本
    院卷第158-160頁），皆有依上開處理辦法第25條第2、3項
    規定就前述事項予以載明，又觀以其理由之記載略以：一、
    係依性平法屬行政法規，除該法有特別規定外，應適用行政
    程序法之相關規定。而依行政程序法第43條規定，故本件調
    查證據應適用論理及經驗法則判斷事實之真偽，亦即採用明
    確合理法則。二、依性平法第32條。爰依申評會委員充分討
    論後，決議調查結果並無違誤，申訴人（按：即原告）所提
    之申訴理由尚難認定調查程序有重大瑕疵或足以影響原調查
    之新事實、新證據。三、經查，本件性平案調查小組成員組
    成，係按性平法第30條第2、3項規定，原調查小組3位委員
    ，其男女比、專業素養之專家學者人數比皆與法相符；申復
    審議小組成員係按○○○○大學性侵害性騷擾或性霸凌防治規定
    第30條第2款規定組成，其男女比、專業素養之專家學者人
    數比及成員背景皆與法相符，亦符合第3款規定。四、本件
    懲處係依本校學生獎懲辦法第12條第9款，得核予大過之處
    分。五、據上論結，本件申訴為無理由，爰依據本校學生申
    訴暨處理辦法第21條規定，決定如主文等語（本院卷第158-
    160頁），固未逐一回應或詳予交代不採原告所提申訴理由
    ，縱屬簡略，然亦難謂未附理由。況原告申訴所提各點理由
    （原處分卷1第101-107、130-142頁），均為其於提起本件
    訴訟中所同為主張，並經本院認定均無可採，且論駁如前。
    從而，申訴評議決定之理由記載縱屬疏略，然並非未附理由
    ，亦不影響其結論，自難認已達瑕疵違法而得撤銷之程度。
    是原告主張：申訴評議決定未附理由，已然違法，應予撤銷
    云云，亦無可採。
(八)本件判決基礎已經明確，兩造其餘攻擊防禦方法及訴訟資料
    經本院斟酌後，均與判決結果不生影響，而無一一論述之必
    要，併予說明。
六、結論：原處分合法，申復審議決定、申訴評議決定及訴願決
    定遞予維持，均無不合，原告訴請撤銷，為無理由，應予駁
    回。
中　　華　　民　　國　　110　 年　　11　 月　　 4　　 日
                    臺北高等行政法院第一庭
                              審判長法  官　許瑞助 
                                    法  官　孫萍萍 
                                    法  官　林家賢   
一、上為正本係照原本作成。
二、如不服本判決，應於送達後20日內，向本院提出上訴狀並表
    明上訴理由，如於本判決宣示後送達前提起上訴者，應於判
    決送達後20日內補提上訴理由書（須按他造人數附繕本）。
三、上訴時應委任律師為訴訟代理人，並提出委任書。（行政訴
    訟法第241條之1第1項前段）
四、但符合下列情形者，得例外不委任律師為訴訟代理人。（同
    條第1項但書、第2項）
得不委任律師為訴訟 代理人之情形 所  需  要  件 ㈠符合右列情形之一者，得不委任律師為訴訟代理人　 1.上訴人或其法定代理人具備律師資格或為教育部審定合格之大學或獨立學院公法學教授、副教授者。 2.稅務行政事件，上訴人或其法定代理人具備會計師資格者。 3.專利行政事件，上訴人或其法定代理人具備專利師資格或依法得為專利代理人者。 ㈡非律師具有右列情形之一，經最高行政法院認為適當者，亦得為上訴審訴訟代理人 1.上訴人之配偶、三親等內之血親、二親等內之姻親具備律師資格者。 2.稅務行政事件，具備會計師資格者。 3.專利行政事件，具備專利師資格或依法得為專利代理人者。 4.上訴人為公法人、中央或地方機關、公法上之非法人團體時，其所屬專任人員辦理法制、法務、訴願業務或與訴訟事件相關業務者。 是否符合㈠、㈡之情形，而得為強制律師代理之例外，上訴人應於提起上訴或委任時釋明之，並提出㈡所示關係之釋明文書影本及委任書。  
中　　華　　民　　國　　110　 年　　11　 月　　 4　　 日
                                    書記官  許婉茹